【裁判字號】    98,聲,576
【裁判日期】    980813
【裁判案由】    停止強制執行
【裁判全文】
臺灣新竹地方法院民事裁定               98年度聲字第576號
    聲  請  人  丁○○
                戊○○
    相  對  人  國泰世華商業銀行股份有限公司
    法定代理人  甲○○
    代  理  人  乙○○
                丙○○
上列當事人間聲請停止強制執行事件，本院裁定如下：
    主  文
聲請人丁○○供擔保新臺幣伍拾萬元後，本院九十七年度執字第
一一一九四號執行事件之強制執行程序，於本院九十八年度訴字
第四九八號第三人異議之訴事件判決確定或撤回終結前應暫予停
止。
聲請人戊○○之聲請駁回。
    理  由
一、按有回復原狀之聲請，或提起再審或異議之訴，或對於和解
    為繼續審判之請求，或提起宣告調解無效之訴、撤銷調解之
    訴，或對於第4條第1項第5款之裁定提起抗告時，法院因必
    要情形或依聲請定相當並確實之擔保，得為停止強制執行之
    裁定，強制執行法第18條第2項定有明文。次按，強制執行
    第15條所定第三人異議之訴，以排除執行標的物之強制執行
    為目的，故所謂強制執行程序終結，係指對於執行標的物之
    強制執行程序終結而言。對於執行標的物之強制執行程序如
    已終結，則雖因該執行標的物賣得之價金不足抵償執行名義
    所載債權之全部，致執行名義之強制執行程序尚未終結，第
    三人亦不得提起異議之訴，對於執行標的物之強制執行程序
    ，進行至執行名義所載債權之全部或一部，因對於執行標的
    物之強制執行達其目的時，始為終結，故執行標的物經拍賣
    終結而未將其賣得價金交付債權人時，對於執行標的物之強
    制執行程序，不得謂已終結，第三人仍得提起異議之訴，但
    已終結之拍賣程序不能依此項異議之訴有理由之判決予以撤
    銷（司法院院字第2776號（一）解釋參照）。
二、本件聲請意旨略以：本院97年度執字第11194號強制執行事
    件，相對人聲請執行並經4拍拍定之坐落於新竹縣湖口鄉○
    ○段474-6地號土地上之門牌號碼新竹縣湖口鄉富貴家園3號
    房屋（下稱系爭房地）係聲請人所共有，聲請人已提起第三
    人異議之訴，故聲請准予供擔保後停止本件強制執行。又執
    行法院漏未通知共有人即聲請人丁○○優先承買，執行程序
    亦有違誤等語。
三、經查，本院97年度執字第11194號強制執行事件，相對人聲
    請拍賣之系爭房地雖已由第三人林月娥拍定，繳交拍定金額
    新台幣（下同）2,668,000元，執行法院並已發給不動產權
    利移轉證書在案，惟該拍定金額尚未分配予債權人，故強制
    執行程序尚未終結，第三人仍得依強制執行法第15條規定提
    起第三人異議之訴。本件聲請人丁○○於本院97年度執字第
    11194號強制執行程序終結前提起第三人異議之訴等情，業
    據本院依職權調閱前開執行事件卷宗及本院98年度訴字第
    498號第三人異議之訴案卷查核屬實。從而，聲請人聲請在
    該第三人異議之訴判決確定前，停止上開強制執行程序，揆
    諸首揭規定，為有理由，應予准許。
四、又按，法院依強制執行法第18條第2項定擔保金額而准許停
    止強制執行之裁定者，該項擔保係備供債權人因停止執行所
    受損害之賠償，其數額應依標的物停止執行後，債權人未能
    即時受償或利用該標的物所受之損害額，或其因另供擔保強
    制執行所受之損害額定之，非以標的物之價值或其債權額為
    依據（最高法院86年度台抗字第442號裁判參照）。爰審酌
    相對人聲請強制執行主張之執行債權額為本金3,430,611 元
    及利息，而系爭房地經拍定所得金額為2,668,000元，相對
    人因本件停止執行裁定，於聲請人日後供擔保之情形下，因
    而中斷後續可進行之程序，致債權人受償時機延後，受有本
    可期待受償債權額之利息部分損害，暨該第三人異議之訴案
    情之繁雜，尚須一定期間審理始得確定，以及相對人所受其
    他一切之損害等情狀，爰酌定擔保金額為如主文所示。
五、又查，聲請人戊○○係本院97年度執字第11194號強制執行
    事件之債務人，其提起第三人異議之訴顯無理由，是其聲請
    本院裁定停止上開執行程序，於法未合，應予駁回。
六、爰依強制執行法第18條第2項，裁定如主文。
中    華    民    國    98    年    8     月    13    日
                  民事第一庭    法  官  林南薰
以上正本係照原本作成。
如對本裁定抗告，須於裁定送達後10日內向本院提出抗告狀。
中    華    民    國    98    年    8     月    13    日
                                書記官  楊書棼


司法院資訊處製作；財團法人民間司法改革基金會備份。
